【裁判字號】    97,訴,703
【裁判日期】    970731
【裁判案由】    違反毒品危害防制條例
【裁判全文】
臺灣雲林地方法院刑事判決               97年度訴字第703號
公  訴  人  臺灣雲林地方法院檢察署檢察官
被      告  甲○○
上列被告因違反毒品危害防制條例案件，經檢察官提起公訴（97
年度毒偵字第446 號），於本院準備程序進行中，被告就被訴事
實為有罪之陳述，經合議庭裁定由法官一人獨任進行簡式審判程
序，判決如下：
    主      文
甲○○施用第一級毒品，累犯，處有期徒刑壹年。
    事實及理由
一、犯罪事實：
    甲○○前因施用第一、二級毒品案件，經臺灣雲林地方法院
    檢察署檢察官以89年度毒偵字第752 號提起公訴並聲請強制
    戒治，經本院於民國89年9 月15日，以89年度訴字第274 號
    合併判處有期徒刑1 年4 月確定；強制戒治部分，於89年7
    月21日起入戒治所執行戒治，嗣因戒治成效評定為合格，獲
    裁定停止戒治，所餘戒治期間付保護管束，而於89年12月1
    日停止戒治離開戒治所；惟其於保護管束期間，復因施用第
    一、二級毒品案件，由臺灣臺南地方法院檢察署檢察官於以
    90年度毒偵字第1534號提起公訴，經臺灣臺南地方法院以90
    年度訴字第1212號合併判處有期徒刑1 年10月，並經臺灣高
    等法院臺南分院駁回上訴確定。嗣經撤銷停止戒治，於90年
    5 月5 日入戒治所續行戒治，已於90年11月16日執行完畢，
    並轉監接續執行前開所判有期徒刑1 年4 月、1 年10月，嗣
    於93年3 月11日假釋付保護管束，已於93年12月11日期滿執
    行完畢。再因犯詐欺案件，經本院以95年度虎簡字第27號判
    處有期徒刑4 月確定，於95年11月20日縮刑期滿執行完畢。
    詎仍不知悔改，復基於施用第一級毒品海洛因之犯意，於97
    年1 月24日晚間11時許，在雲林縣麥寮工業區六輕廠前麵攤
    前，以將海洛因摻於香煙內點火後吸食其煙之方式，施用海
    洛因1 次，嗣於97年1 月27日晚間11時許，為警在彰化縣福
    興鄉○○村○○路○ 段52號查獲，經帶回警局採尿送驗結果
    呈嗎啡陽性反應，始悉上情。
二、認定犯罪事實所憑證據及理由：
(一)、本案被告甲○○所犯毒品危害防制條例第10條第1 項之罪，
    係死刑、無期徒刑、最輕本刑為3 年以上有期徒刑以外之罪
    ，其於準備程式就前揭被訴事實為有罪之陳述，經受命法官
    告知簡式審判程式之旨，並聽取其與公訴人之意見後，本院
    合議庭裁定由受命法官獨任進行簡式審判程式，是本件之證
    據調查，依刑事訴訟法第273 條之2 規定，不受同法第159
    條第1 項、第161 條之2 、第161 條之3 、第163 條之1 及
    第164 條至第170 條規定之限制，合先敘明。
(二)、上開犯罪事實，業據被告於本院審理時坦承不諱，復有尿液
    代號真實姓名對照表1 份、詮昕科技股份有限公司濫用藥物
    尿液檢驗報告1 份、刑案資料查註紀錄表在卷可稽，足認被
    告之自白與事實相符，應可採信。而被告前因施用第一、二
    級毒品案件，經臺灣雲林地方法院檢察署檢察官以89年度毒
    偵字第752 號提起公訴並聲請強制戒治，經本院於89年9 月
    15日，以89年度訴字第274 號合併判處有期徒刑1 年4 月確
    定；強制戒治部分，於89年7 月21日起入戒治所執行戒治，
    嗣因戒治成效評定為合格，獲裁定停止戒治，所餘戒治期間
    付保護管束，而於89年12月1 日停止戒治離開戒治所；惟其
    於保護管束期間，復因施用第一、二級毒品案件，由臺灣臺
    南地方法院檢察署檢察官於以90年度毒偵字第1534號提起公
    訴，經臺灣臺南地方法院以90年度訴字第1212號合併判處有
    期徒刑1 年10月，並經臺灣高等法院臺南分院駁回上訴確定
    。嗣經撤銷停止戒治，於90年5 月5 日入戒治所續行戒治，
    已於90年11月16日執行完畢，並轉監接續執行前開所判有期
    徒刑1 年4 月、1 年10月，嗣於93年3 月11日假釋付保護管
    束，已於93年12月11日期滿執行完畢，有臺灣高等法院被告
    前案紀錄表足資為證，竟於強制戒治執行完畢釋放後，5 年
    內再犯施用第一級毒品罪，自應依法論科。
三、論罪科刑之理由：
(一)、核被告所為，係犯毒品危害防制條例第10條第1 項施用第一
    級毒品罪。其於施用前持有海洛因之低度行為，應為施用之
    高度行為所吸收，不另論罪。
(二)、被告前因施用第一、二級毒品案件，經臺灣雲林地方法院檢
    察署檢察官以89年度毒偵字第752 號提起公訴並聲請強制戒
    治，經本院於89年9 月15日，以89年度訴字第274 號合併判
    處有期徒刑1 年4 月確定；強制戒治部分，於89年7 月21日
    起入戒治所執行戒治，嗣因戒治成效評定為合格，獲裁定停
    止戒治，所餘戒治期間付保護管束，而於89年12月1 日停止
    戒治離開戒治所；惟其於保護管束期間，復因施用第一、二
    級毒品案件，由臺灣臺南地方法院檢察署檢察官於以90年度
    毒偵字第1534號提起公訴，經臺灣臺南地方法院以90年度訴
    字第1212號合併判處有期徒刑1 年10月，並經臺灣高等法院
    臺南分院駁回上訴確定。嗣經撤銷停止戒治，於90年5 月5
    日入戒治所續行戒治，已於90年11月16日執行完畢，並轉監
    接續執行前開所判有期徒刑1 年4 月、1 年10月，嗣於93年
    3 月11日假釋付保護管束，已於93年12月11日期滿執行完畢
    。再因犯詐欺案件，經本院以95年度虎簡字第27號判處有期
    徒刑4 月確定，於95年11月20日縮刑期滿執行完畢，有臺灣
    高等法院被告前案紀錄表在卷可按，其受有期徒刑執行完畢
    ，5 年內故意再犯本案最重本刑為有期徒刑以上之罪，為累
    犯，應依刑法第47條第1 項規定加重其刑。
(三)、爰審酌被告前有多次違反毒品危害防制條例等前科，有臺灣
    高等法院被告前案紀錄表在卷可考，可見素行不佳，竟仍再
    行施用海洛因，顯見未存抗拒毒品誘惑之決心，自需施以相
    當之刑罰，以期收教化之功能，並協助其戒去毒癮，兼衡被
    告犯後坦承犯行，一經傳喚即到庭接受審判，堪見已有悔意
    及其身體狀況等一切情狀，量處如主文所示之刑。
四、應適用之法律：
(一)、刑事訴訟法第273 條之1 第1 項、第299 條第1 項前段。
(二)、毒品危害防制條例第10條第1 項。
(三)、刑法第11條前段、第47條第1 項。
本案經檢察官黃顗雯到庭執行職務。
中    華    民    國    97    年    7     月    31    日
                  刑事第五庭  法  官  藍家偉
以上正本證明與原本無異。
如不服本判決，應於判決送達後10日內，向本院提出上訴狀。（
須附繕本）
                              書記官  王雪招
中    華    民    國    97    年    7     月    31    日
附錄本案論罪科刑法條全文：
毒品危害防制條例第10條：
施用第一級毒品者，處6 月以上5 年以下有期徒刑。
施用第二級毒品者，處3 年以下有期徒刑。


司法院資訊處製作；財團法人民間司法改革基金會備份。
